臺灣高等法院刑事判決　　　　　　　 100年度交上易字第93號
上　訴　人　臺灣臺北地方法院檢察署檢察官
被　　　告　邱金文
選任辯護人　湯明亮律師
上列上訴人因被告業務過失傷害案件，不服臺灣臺北地方法院10
0年度交易字第38號，中華民國100年2月25日第一審判決（起訴
案號：臺灣臺北地方法院檢察署99年度偵字第24692號），提起
上訴，本院判決如下：
    主  文
上訴駁回。
邱金文緩刑年。
    事  實
一、邱金文為臺北客運股份有限公司駕駛員，平日以駕駛營業用
    大客車搭載乘客為業，係從事駕駛業務之人，於民國九十九
    年六月一日下午五時十五分許，駕駛該公司所有之車號四三
    五—ＦＡ號（起訴書誤載為四三五—ＡＤ號）營業用大客車
    ，沿臺北市○○○路由北往南方向行駛，途經敦化南路與信
    義路口時，本應注意汽車行駛至交岔路口時，其行進應遵守
    燈光號誌，並應注意車前狀況，隨時採取必要之安全措施，
    且當時為日間有自然光線之晴天，現場柏油路面雖突出不平
    ，然尚屬乾燥，道路亦無障礙物，視距良好等情形，並無不
    能注意之情事，竟疏未注意，猶貿然於紅燈號誌時繼續直行
    ，欲通過該路口，適謝正隆騎乘車號ＰＱＳ—七八五號重型
    機車沿信義路由西往東方向行駛至該路口前，停等紅燈，於
    號誌變換為綠燈時，即起步前行騎入該路口，邱金文因紅燈
    未停等，閃煞不及，其右前車頭撞及謝正隆所騎乘之上開機
    車左側車身，謝正隆因而人車倒地，受有頭部外傷併顱內出
    血、水腦症、肋骨及骨盆腔骨折等傷害。嗣經人報警，然未
    報明肇事者姓名，迨警員前往現場處理時，邱金文在場並承
    認為肇事者而自首。
二、案經謝正隆訴由臺北市政府警察局大安分局報請臺灣臺北地
    方法院檢察署檢察官偵查起訴。
    理  由
一、程序部分：
    本件被告邱金文於本院為認罪之答辯（本院卷第29頁反面）
    ，經本院審判長依刑事訴訟法第273條之1之規定，裁定適用
    簡式審判程序（本院卷第29頁反面），合先敘明。
二、事實認定：
  (一)前揭事實，業據被告邱金文於原審審理（原審卷第12頁反面
    ）及本院審理時，坦承其為職業駕駛，並於從事業務行為之
    時，駕車與告訴人發生本件車禍不諱（本院卷第31頁），核
    與告訴人謝正隆於警詢（偵卷第49-51頁）及偵查中指證（
    偵卷第80-81頁）情節大致相符，並經目擊證人沈永青於偵
    查中證述明確（偵卷第73頁、第75頁），且有道路交通事故
    現場圖（偵卷第23頁）、談話紀錄表（偵卷第26-29頁）、
    補充資料表（偵卷第30頁）、調查報告表（偵卷第24-25頁
    ）、現場照片（偵卷第34-35頁）、臺北市立萬芳醫院（偵
    卷第11頁、第54-55頁）、國泰綜合醫院（偵卷第53頁）診
    斷證明書、臺北市立萬芳醫院九十九年十二月二十四日萬院
    醫病字第０九九０００九九一六號函覆之病歷暨告訴人治療
    情形說明書（偵卷第87-177頁）附卷可稽，堪認被告係職業
    駕駛，於從事駕駛業務時與告訴人發生本件車禍，告訴人並
    受有頭部外傷併顱內出血、水腦症、肋骨及骨盆腔骨折等傷
    害。
  (二)按汽車行駛至交岔路口，其行進應遵守燈光號誌，駕駛人並
    應注意車前狀況，隨時採取必要之安全措施，道路交通安全
    規則第九十四條第三項、第一百零二條第一項第一款分別定
    有明文；再按車輛面對圓形紅燈，表示禁止通行，不得超越
    停止線或進入路口，道路交通標誌標線號誌設置規則第二百
    零六條第五項第一款亦有明文。被告駕車自應注意上開規定
    ，且依事發地點係敦化南路與信義路之交岔路口、當時為日
    間有自然光線之晴天、現場柏油路面雖突出不平然尚屬乾燥
    、道路亦無障礙物、視距良好等情（見卷附調查報告表，偵
    卷第24-25頁），足認車禍發生當時無任何被告不能注意之
    情事，被告竟疏未注意依燈光號誌行駛，致撞擊告訴人所騎
    乘之機車，則本件車禍發生並使告訴人受有本件車禍所致傷
    害，顯係被告可得避免或防止，其就本件交通事故之發生自
    有過失甚明，臺北市車輛行車事故鑑定委員會亦同此認定，
    有該會鑑定意見書在卷（偵卷第18-21頁）可憑；而被告上
    開過失行為致生告訴人傷害之結果，被告之過失行為與告訴
    人之傷害間，自有相當因果關係。綜上所述，本件事證明確
    ，被告犯行洵堪認定，應依法論科。
  (三)查被告係臺北客運股份有限公司駕駛員，平日以駕駛營業用
    大客車搭載乘客為業，係從事駕駛業務之人，因駕駛業務上
    之過失致傷害告訴人，核其所為，係犯刑法第二百八十四條
    第二項前段之業務過失傷害罪。被告肇事後經人報警，然因
    報警者未報明肇事者姓名，迨警員前往現場處理時，被告在
    場並承認為肇事者，有道路交通事故肇事人自首情形紀錄表
    在卷（偵卷第32頁）足憑，係對於未發覺之犯罪，表示願接
    受裁判之意，應依刑法第六十二條前段自首之規定，減輕其
    刑。原審同上認定並適用法律，本院經核，認事用法，均無
    違誤。原審並審酌被告雖無前科，素行良好，然此次駕駛營
    業用大客車，因一時圖快而闖紅燈行駛致肇事，其過失程度
    非輕，對告訴人之身體健康危害甚鉅，其犯後雖坦承犯行，
    然迄未完全賠償告訴人所受損害等一切情狀，量處有期徒刑
    六月，並諭知易科罰金之折算標準，本院經核，量刑亦屬允
    妥，而無不當。
三、公訴人上訴意旨略以：原審所論之得易科罰金刑責，並未審
    酌被告係職業駕駛，且闖紅燈，刑責應較一般人為重，及未
    考量被告未與告訴人和解，而有刑責不相當之情，請撤銷原
    判決云云。惟查刑之量定，為求個案裁判之妥當性，法律賦
    予法院裁量之權。量刑輕重，屬為裁判之法院得依職權自由
    裁量之事項，苟其量刑已以行為人之行為罪責為基礎，並斟
    酌刑法第57條各款所列情狀，在法定刑度內，酌量科刑，如
    無偏執一端，致明顯失出失入情形，上級審法院即不得單就
    量刑部分遽指為不當或違法。本院經審原審已說明所為量刑
    ，係考量被告無前科，素行良好，因一時圖快而闖紅燈行駛
    致肇事，其過失程度非輕，對告訴人之身體健康危害甚鉅，
    其犯後雖坦承犯行，迄未完全賠償告訴人所受損害等一切情
    狀，並於法定本刑內量處被告有期徒刑6月，且諭知易科罰
    金之折算標準，經核並無偏執一端且有明顯失出或失入之情
    形，檢察官上訴猶執原審據以科刑之依據再事爭執，非有理
    由。是檢察官之上訴，並無可採，應予駁回。
四、末查被告前未曾因故意犯罪受有期徒刑以上刑之宣告，此有
    本院前案紀錄表可佐，且已經與告訴人達成和解，並已約定
    於100年6月25日前支付新台幣1,574,000元賠償金予告訴人
    ，此有和解書在卷足憑，本院因認本件刑之宣告，以暫不執
    行為適當，爰依刑法第74條第1項第1款之規定，併予宣告緩
    刑3年，以啟自新。
據上論斷，應依刑事訴訟法第368條，刑法第74條第1項第1款，
判決如主文。
本案經檢察官楊秀琴到庭執行職務。
中    華    民    國   100    年    6     月    16    日
                  刑事第二十庭      審判長法  官  周盈文
                                          法  官  林海祥
                                          法  官  詹駿鴻
以上正本證明與原本無異。
不得上訴。
                                          書記官  梁淑時
中    華    民    國   100    年    6     月    16    日